Minutes et répertoires du notaire Auguste JOZON, 18 septembre 1843 - 12 février 1885 (étude XXX)
Archives nationales
- Minutes de Auguste JOZON, août 1843 - 28 février 1885; MC/ET/XXX/839 - MC/ET/XXX/1178
  - Minutes. 1851, novembre - décembre, novembre - décembre 1851; MC/ET/XXX/880
    - Partage, ratification., 26 décembre 1851; MC/ET/XXX/880
      Profession: sous-lieutenant eleve à l'ecole d'artillerie et du genie, Metz (Moselle).
      Domicile: Metz (Moselle).
      Relations: petit-fils de l'intervenant 2.
      Nom, qualité: (Mme ou Mlle) Van Derschilden, Jeanne Cornelie.
      Domicile: Paris (Paris) rue Martel, 6.
      Nom, qualité: (M.) Gonse, Antoine Felix.
    - Donation-partage., 26 décembre 1851; MC/ET/XXX/880
      Nom, qualité: (personne morale) Gonse (enfants).
      Relations: enfants de l'intervenant 1.
      Profession: sous-lieutenant d'artillerie, Metz (Moselle).
      Domicile: Rouen (Seine-Maritime).
      Relations: petit-fils de l'intervenant 1
    - Obligation, emprunt, 5000 f., 27 décembre 1851; MC/ET/XXX/880
      Nom, qualité: (M.) Duval, Martin Benoit.
      Profession: patissier, Plaisance (Paris).
      Domicile: Plaisance (Paris) chemin de la Gaite, 12.
      Nom, qualité: (M.) Deschamps, Servais.
      Profession: fabricant de pain d'epices, Paris (Paris).
      Domicile: Paris (Paris) rue Grenetat, 7
    - Liquidation, proces-verbal, reprises apres separation de biens., 27 décembre 1851; MC/ET/XXX/880
      Nom, qualité: (Mme ou Mlle) Genot, Marie Eloise.
      Domicile: Paris (Paris) rue du Faubourg-St-Martin, 188.
      Nom, qualité: (M.) Despreaux, Augustin.
      Profession: entrepreneur de vidange, Paris (Paris).
      Domicile: Paris (Paris) rue du Faubourg-St-Martin, 188
    - Procuration acte, gestion de biens., 27 décembre 1851; MC/ET/XXX/880
      Nom, qualité: (M.) Desrochers, Charles Jean Francois.
      Profession: architecte, Paris (Paris).
      Domicile: Paris (Paris) rue des Fosses-du-Temple, 37
    - Procuration rente-publique, dépôt, conversion d'indemnite aux ex-possesseurs d'esclaves., 29 décembre 1851; MC/ET/XXX/880
      Nom, qualité: (M.) Nogues, Auguste Marie.
      Profession: négociant, Saint-Denis (reunion (la)).
      Nom, qualité: (M.) Baussas, Jean Baptiste Antoine.
      Domicile: Paris (Paris) rue de Bondy, 19
    - Succession, inventaire apres décès., 29 décembre 1851; MC/ET/XXX/880
      Domicile: Paris (Paris) boulevard Saint-Martin, 37.
      Domicile: Paris (Paris) boulevard Saint-Martin, 37
    - Ouverture de credit, credit 5% 1 an, 7000 f., 30 décembre 1851; MC/ET/XXX/880
      Profession: courtier en vin, Paris (Paris).
      Domicile: Paris (Paris) rue de la Vieille-Escapade, 15.
      Domicile: Paris (Paris) rue Neuve-St-Martin, 25
    - Contrat de mariage sous le régime de la communauté de biens entre Pierre Étienne Auguste Chocat dit Hamilton, prestidigitateur, demeurant 15, rue de Laval, et Amélie Charlotte Braconnier, veuve Devillers, demeurant 13, rue de Valois., 13 janvier 1852; MC/ET/XXX/880
      De l'image fixe à l'image animée (1820-1910), documents du Minutier central des notaires de Paris relatifs à l'histoire des photographes et de la photographie, par Marc Durand, Paris, Archives nationales, 2013 (sous presse), notice n° 1007 (version dématérialisée de l'instrument de recherche, les notices biographiques et compléments de descriptions d'actes ne se trouvent que sur la version papier de l'ouvrage, voir contexte dans le Plan d’orientation général - Notaires de Paris, guides thématiques du Minutier).
      Valois (rue de); Chocat, Pierre Étienne Auguste; Braconnier, Amélie Charlotte; Devillers, veuve: voir à Braconnier, Amélie Charlotte
  - Minutes. 1852, janvier - 1852, février, janvier 1852 - février 1852; MC/ET/XXX/881
  - Minutes. 1852, mars - 1852, avril, mars 1852 - avril 1852; MC/ET/XXX/882
  - Minutes. 1852, mai - 1852, juin, mai 1852 - juin 1852; MC/ET/XXX/883
  - Minutes. 1852, juillet - 1852, août, juillet 1852 - août 1852; MC/ET/XXX/884
  - Minutes. 1852, septembre - 1852, 10 novembre, septembre 1852 - 10 novembre 1852; MC/ET/XXX/885
    - Contrat de mariage sous le régime de la communauté de biens entre Pierre Henri Alexandre Deslandres, marchand quincaillier, demeurant 9, rue Saint-Honoré, et Héloïse Élisabeth Sébeaux, sans profession, demeurant 102, boulevard Beaumarchais. Mariage à la mairie du 8e arrondissement de Paris., 5 octobre 1852; MC/ET/XXX/885
      De l'image fixe à l'image animée (1820-1910), documents du Minutier central des notaires de Paris relatifs à l'histoire des photographes et de la photographie, par Marc Durand, Paris, Archives nationales, 2013 (sous presse), notice n° 1494 (version dématérialisée de l'instrument de recherche, les notices biographiques et compléments de descriptions d'actes ne se trouvent que sur la version papier de l'ouvrage, voir contexte dans le Plan d’orientation général - Notaires de Paris, guides thématiques du Minutier).
      Saint-Honoré (rue); Beaumarchais (boulevard); Deslandres, Pierre Henri Alexandre; Sébeaux, Héloïse Élisabeth
  - Minutes. 1852, 11 novembre - décembre, 11 novembre - décembre 1852; MC/ET/XXX/886
  - Minutes. 1853, janvier - 1853, 14 février, janvier 1853 - 14 février 1853; MC/ET/XXX/887
  - Minutes. 1853, 15 février - 1853, mars, 15 février 1853 - mars 1853; MC/ET/XXX/888
  - Minutes. 1853, avril, avril 1853; MC/ET/XXX/889
  - Minutes. 1853, mai, mai 1853; MC/ET/XXX/890
  - Minutes. 1853, juin - 1853, juillet, juin 1853 - juillet 1853; MC/ET/XXX/891
  - Minutes. 1853, août - 1853, septembre, août 1853 - septembre 1853; MC/ET/XXX/892
  - Minutes. 1853, octobre - 1853, novembre, octobre 1853 - novembre 1853; MC/ET/XXX/893
  - Minutes. 1853, décembre, décembre 1853; MC/ET/XXX/894
  - Minutes. 1854, janvier - 1854, février, janvier 1854 - février 1854; MC/ET/XXX/895
  - Minutes. 1854, mars - 1854, avril, mars 1854 - avril 1854; MC/ET/XXX/896
  - Minutes. 1854, mai - 1854, juin, mai 1854 - juin 1854; MC/ET/XXX/897
  - Minutes. 1854, juillet, juillet 1854; MC/ET/XXX/898
  - Minutes. 1854, août - 1854, septembre, août 1854 - septembre 1854; MC/ET/XXX/899
  - Minutes. 1854, octobre - 1854, novembre, octobre 1854 - novembre 1854; MC/ET/XXX/900
  - Minutes. 1854, décembre, décembre 1854; MC/ET/XXX/901
  - Minutes. 1855, janvier - 1855, février, janvier 1855 - février 1855; MC/ET/XXX/902
  - Minutes. 1855, mars - 1855, 22 avril, mars 1855 - 22 avril 1855; MC/ET/XXX/903
  - Minutes. 1855, 22 avril - 1855, mai, 22 avril 1855 - mai 1855; MC/ET/XXX/904
  - Minutes. 1855, juin - 1855, 21 juillet, juin 1855 - 21 juillet 1855; MC/ET/XXX/905
    - Contrat de mariage sous le régime de la communauté de biens avec donation au dernier vivant entre Jean-Baptiste Caussin, artiste dessinateur autographe, demeurant 44, rue des Petits-Carreaux, et Arsène Eugénie Labitte, sans profession, demeurant 150, rue du Faubourg-Saint-Martin. Mariage à la mairie du 5e arrondissement de Paris., 12 juillet 1855; MC/ET/XXX/905
      De l'image fixe à l'image animée (1820-1910), documents du Minutier central des notaires de Paris relatifs à l'histoire des photographes et de la photographie, par Marc Durand, Paris, Archives nationales, 2013 (sous presse), notice n° 882 (version dématérialisée de l'instrument de recherche, les notices biographiques et compléments de descriptions d'actes ne se trouvent que sur la version papier de l'ouvrage, voir contexte dans le Plan d’orientation général - Notaires de Paris, guides thématiques du Minutier).
      Petits-Carreaux (rue des); Faubourg-Saint-Martin (rue du); Caussin, Jean-Baptiste; Labitte, Arsène Eugénie
  - Minutes. 1855, 22 juillet - 1855, septembre, 22 juillet 1855 - septembre 1855; MC/ET/XXX/906
  - Minutes. 1855, octobre - 1855, novembre, octobre 1855 - novembre 1855; MC/ET/XXX/907
  - Minutes. 1855, décembre, décembre 1855; MC/ET/XXX/908
  - Minutes. 1856, janvier - 1856, 19 février, janvier 1856 - 19 février 1856; MC/ET/XXX/909
  - Minutes. 1856, 20 février - 1856, avril, 20 février 1856 - avril 1856; MC/ET/XXX/910
  - Minutes. 1856, mai - 1856, 20 juin, mai 1856 - 20 juin 1856; MC/ET/XXX/911
    - Contrat de mariage sous le régime de la communauté de biens avec donation au dernier vivant entre Jules Joseph Migevant, architecte, demeurant 45, rue des Haies, et Athalie Marie Victoire Desrochers, demeurant chez ses père et mère, 37, rue des Fossés-du-Temple. Mariage à la mairie du 6e arrondissement de Paris., 6 mai 1856; MC/ET/XXX/911
      De l'image fixe à l'image animée (1820-1910), documents du Minutier central des notaires de Paris relatifs à l'histoire des photographes et de la photographie, par Marc Durand, Paris, Archives nationales, 2013 (sous presse), notice n° 3535 (version dématérialisée de l'instrument de recherche, les notices biographiques et compléments de descriptions d'actes ne se trouvent que sur la version papier de l'ouvrage, voir contexte dans le Plan d’orientation général - Notaires de Paris, guides thématiques du Minutier).
      Fossés-du-Temple (rue des); Haies (rue des); Migevant, Jules Joseph; Desrochers, Athalie Marie Victoire
    - Vente par Joseph Wulff, artiste lithographe, demeurant 38, rue Rambuteau, à Jean François Douchement, fabricant de tissus métalliques, et Lydie Narcisse, Adèle Susan, son épouse, demeurant, 6, rue de Tracy, d'un terrain situé à Neuilly-sur-Seine, sur lequel est édifié un petit pavillon avec treillage et plantation d'arbres, pour la somme principale de 40 000 francs., 10 juin 1856; MC/ET/XXX/911
      1857, 29 juillet, 10 octobre, 12 février, 31 octobre Quittances et quittance pour solde.
      De l'image fixe à l'image animée (1820-1910), documents du Minutier central des notaires de Paris relatifs à l'histoire des photographes et de la photographie, par Marc Durand, Paris, Archives nationales, 2013 (sous presse), notice n° 5011 (version dématérialisée de l'instrument de recherche, les notices biographiques et compléments de descriptions d'actes ne se trouvent que sur la version papier de l'ouvrage, voir contexte dans le Plan d’orientation général - Notaires de Paris, guides thématiques du Minutier).
      Tracy (rue de); Rambuteau (rue); Neuilly-sur-Seine (Hauts-de-Seine); Wulff, Joseph; Douchement, Jean François; Susan, Lydie Narcisse Adèle
  - Minutes. 1856, 31 juillet, 31 juillet 1856; MC/ET/XXX/912
  - Minutes. 1856, août - 1856, 11 septembre, août 1856 - 11 septembre 1856; MC/ET/XXX/913
  - Minutes. 1856, 12 septembre - 1856, octobre, 12 septembre 1856 - octobre 1856; MC/ET/XXX/914
  - Minutes. 1856, novembre - 1856, décembre, novembre 1856 - décembre 1856; MC/ET/XXX/915
    - Cession de droit au bail par Benoît Mathieu Raymond André de Montfort, propriétaire, demeurant 4, boulevard des Italiens, à Pierre Étienne Auguste Chocat dit Hamilton, physicien, demeurant 8, boulevard des Italiens, pour une boutique et divers lieux dépendant d'une maison située 8, boulevard des Italiens que le premier avait loués à Charles Louis Terray de Morel Vindé, propriétaire de l'immeuble. Le loyer trimestriel est fixé à 3 750 francs., 25 novembre 1856; MC/ET/XXX/915
      De l'image fixe à l'image animée (1820-1910), documents du Minutier central des notaires de Paris relatifs à l'histoire des photographes et de la photographie, par Marc Durand, Paris, Archives nationales, 2013 (sous presse), notice n° 3625 (version dématérialisée de l'instrument de recherche, les notices biographiques et compléments de descriptions d'actes ne se trouvent que sur la version papier de l'ouvrage, voir contexte dans le Plan d’orientation général - Notaires de Paris, guides thématiques du Minutier).
      Italiens (boulevard des); Montfort, Benoît Mathieu Raymond André de; Chocat, Pierre Étienne Auguste; Terray de Morel Vindé, Charles Louis
  - Minutes. 1857, janvier, janvier 1857; MC/ET/XXX/916
  - Minutes. 1857, février - 1857, mars, février 1857 - mars 1857; MC/ET/XXX/917
  - Minutes. 1857, avril - 1857, mai, avril 1857 - mai 1857; MC/ET/XXX/918
  - Minutes. 1857, juin - 1857, 25 juillet, juin 1857 - 25 juillet 1857; MC/ET/XXX/919
  - Minutes. 1857, 26 juillet - 1857, septembre, 26 juillet 1857 - septembre 1857; MC/ET/XXX/920
    - Bail pour douze ans et six mois par Pierre Étienne Auguste Chocat dit Hamilton, physicien mécanicien, demeurant 8, boulevard des Italiens, à Eugène André Adolphe Disdéri, photographe, demeurant 3, rue Le Peletier, et François Désiré Lebel, artiste peintre, demeurant à Amiens (Somme), de deux appartements, d'une terrasse et divers lieux, de meubles, matériels pour la photographie et clichés, dépendant d'un immeuble situé 8, boulevard des Italiens, appartenant à Charles Louis Terray de Morel Vindé. Loyer annuel 14 000 francs, payable par trimestre., 18 septembre 1857; MC/ET/XXX/920
      De l'image fixe à l'image animée (1820-1910), documents du Minutier central des notaires de Paris relatifs à l'histoire des photographes et de la photographie, par Marc Durand, Paris, Archives nationales, 2013 (sous presse), notice n° 1008 (version dématérialisée de l'instrument de recherche, les notices biographiques et compléments de descriptions d'actes ne se trouvent que sur la version papier de l'ouvrage, voir contexte dans le Plan d’orientation général - Notaires de Paris, guides thématiques du Minutier).
      Italiens (boulevard des); Le-Peletier (rue); Amiens (Somme); Chocat, Pierre Étienne Auguste; Disdéri, André Eugène Adolphe; Lebel, François Désiré; Terray de Morel Vindé, Charles Louis
  - Minutes. 1857, octobre - 1857, novembre, octobre 1857 - novembre 1857; MC/ET/XXX/921
  - Minutes. 1857, décembre, décembre 1857; MC/ET/XXX/922
  - Minutes. 1858, janvier - 1858, mars, janvier 1858 - mars 1858; MC/ET/XXX/923
  - Minutes. 1858, avril - 1858, 19 mai, avril 1858 - 19 mai 1858; MC/ET/XXX/924
  - Minutes. 1858, 20 mai - 1858, 14 juillet, 20 mai 1858 - 14 juillet 1858; MC/ET/XXX/925
  - Minutes. 1858, 15 juillet - 1858, août, 15 juillet 1858 - août 1858; MC/ET/XXX/926
  - Minutes. 1858, septembre - 1858, 20 octobre, septembre 1858 - 20 octobre 1858; MC/ET/XXX/927
  - Minutes. 1858, 21 octobre - décembre, 21 octobre - décembre 1858; MC/ET/XXX/928
  - Minutes. 1859, janvier - 1859, 14 février, janvier 1859 - 14 février 1859; MC/ET/XXX/929
  - Minutes. 1859, 15 février - 1859, mars, 15 février 1859 - mars 1859; MC/ET/XXX/930
  - Minutes. 1859, avril - 1859, mai, avril 1859 - mai 1859; MC/ET/XXX/931
  - Minutes. 1859, juin - 1859, juillet, juin 1859 - juillet 1859; MC/ET/XXX/932
  - Minutes. 1859, août - 1859, septembre, août 1859 - septembre 1859; MC/ET/XXX/933
    - Bail pour dix ans et six mois par Pierre Étienne Auguste Chocat dit Hamilton, à la société Disdéri et Cie, d'un appartement situé au 2e étage d'un immeuble situé 8, boulevard des Italiens, et le droit d'exposer des photographies. Loyer annuel de 6 500 francs. À signaler: en annexe, un plan avec rehauts de couleurs d'une partie du 2e étage avec l'emplacement de sept ventilateurs au niveau du plancher., 28 septembre 1859; MC/ET/XXX/933
      1859, 9 décembre Transport d'indemnité de sinistre sur cinq polices d'assurance par Eugène André Adolphe Disdéri à Hamilton, pour que celui-ci puisse toucher les indemnités en cas d'incendie.
      De l'image fixe à l'image animée (1820-1910), documents du Minutier central des notaires de Paris relatifs à l'histoire des photographes et de la photographie, par Marc Durand, Paris, Archives nationales, 2013 (sous presse), notice n° 1009 (version dématérialisée de l'instrument de recherche, les notices biographiques et compléments de descriptions d'actes ne se trouvent que sur la version papier de l'ouvrage, voir contexte dans le Plan d’orientation général - Notaires de Paris, guides thématiques du Minutier).
      Italiens (boulevard des); Chocat, Pierre Étienne Auguste; Disdéri, André Eugène Adolphe (1819-1889)
  - Minutes. 1859, octobre - 1859, novembre, octobre 1859 - novembre 1859; MC/ET/XXX/934
  - Minutes. 1859, décembre, décembre 1859; MC/ET/XXX/935
  - Minutes. 1860, janvier - 1860, 12 février, janvier 1860 - 12 février 1860; MC/ET/XXX/936
  - Minutes. 1860, 15 février - 1860, 10 mars, 15 février 1860 - 10 mars 1860; MC/ET/XXX/937
  - Minutes. 1860, 11 mars - 1860, avril, 11 mars 1860 - avril 1860; MC/ET/XXX/938
  - Minutes. 1860, mai, mai 1860; MC/ET/XXX/939
  - Minutes. 1860, juin, juin 1860; MC/ET/XXX/940
  - Minutes. 1860, juillet - 1860, 20 août, juillet 1860 - 20 août 1860; MC/ET/XXX/941
    - Contrat de mariage sous le régime de la communauté de biens avec donation au dernier vivant entre Isaac dit Georges Lévy, commis négociant, demeurant à Saint-Étienne (Loire), et Rosine Léon, fille de Moyse Léon et d'Henriette Visser, demeurant 243, rue Saint-Denis. Mariage à la mairie du 2e arrondissement de Paris., 13 août 1860; MC/ET/XXX/941
      De l'image fixe à l'image animée (1820-1910), documents du Minutier central des notaires de Paris relatifs à l'histoire des photographes et de la photographie, par Marc Durand, Paris, Archives nationales, 2013 (sous presse), notice n° 3106 (version dématérialisée de l'instrument de recherche, les notices biographiques et compléments de descriptions d'actes ne se trouvent que sur la version papier de l'ouvrage, voir contexte dans le Plan d’orientation général - Notaires de Paris, guides thématiques du Minutier).
      Saint-Denis (rue); Saint-Etienne (Loire); Lévy, Isaac dit Georges; Léon, Moyse; Léon, Rosine; Visser, Henriette
  - Minutes. 1860, 21 août - 1860, octobre, 21 août 1860 - octobre 1860; MC/ET/XXX/942
  - Minutes. 1860, novembre, novembre 1860; MC/ET/XXX/943
  - Minutes. 1860, décembre, décembre 1860; MC/ET/XXX/944
  - Minutes. 1861, janvier - 1861, 19 février, janvier 1861 - 19 février 1861; MC/ET/XXX/945
  - Minutes. 1861, 20 février - 1861, avril, 20 février 1861 - avril 1861; MC/ET/XXX/946
    - Transport de 958 l. 16 s. par Jacques LE TERRIER sculpteur marbrier à Paris, rue des Vieilles Tuileries, paroisse Saint-Sulpice, à Corrangon, marchand de rue, somme due à LE Terrier par André Aubert, architecte, pour ouvrages de sculpture et marbreries faits en 1 maison à La Chaussée d'Autin construite par Aubert pour Madame de Martinville. .., 17 avril 1787; MC/ET/XXX/946
      Artisans du meuble, 1736-1799, par Ch. H. Lerch, 1990-1993 (fichier papier entièrement dématérialisé; voir contexte dans le Plan d’orientation général - Notaires de Paris, guides thématiques du Minutier).
  - Minutes. 1861, mai, mai 1861; MC/ET/XXX/947
  - Minutes. 1861, juin - 1861, 11 juillet, juin 1861 - 11 juillet 1861; MC/ET/XXX/948
  - Minutes. 1861, 12 juillet - 1861, août, 12 juillet 1861 - août 1861; MC/ET/XXX/949
  - Minutes. 1861, septembre - 1861, octobre, septembre 1861 - octobre 1861; MC/ET/XXX/950
  - Minutes. 1861, novembre, novembre 1861; MC/ET/XXX/951
  - Minutes. 1861, décembre, décembre 1861; MC/ET/XXX/952
  - Minutes. 1862, janvier, janvier 1862; MC/ET/XXX/953
    - Cahier des charges pour la vente d'un fonds de marchand de chaussures situé 9, rue du Renard-Saint-Sauveur, dépendant de la faillite de la société philanthropique et d'encouragement au travail constituée entre Moyse Léon, Jules Lion, et Célestin Lévy, tous négociants, à la requête de Moyse Léon, syndic de faillite. La mise à prix est fixée 500 à francs., 13 janvier 1862; MC/ET/XXX/953
      1862, 29 janvier Procès-verbal d'adjudication au profit d'Isaac Lévy, négociant, demeurant 243, rue Saint-Denis, pour la somme principale de 510 francs.
      De l'image fixe à l'image animée (1820-1910), documents du Minutier central des notaires de Paris relatifs à l'histoire des photographes et de la photographie, par Marc Durand, Paris, Archives nationales, 2013 (sous presse), notice n° 3002 (version dématérialisée de l'instrument de recherche, les notices biographiques et compléments de descriptions d'actes ne se trouvent que sur la version papier de l'ouvrage, voir contexte dans le Plan d’orientation général - Notaires de Paris, guides thématiques du Minutier).
      Saint-Denis (rue); Renard-Saint-Sauveur (rue du); Léon, Moyse; Lion, Jules; Lévy, Célestin; Lévy, Isaac dit Georges
  - Minutes. 1862, février - 1862, 15 mars, février 1862 - 15 mars 1862; MC/ET/XXX/954
    - Cahier des charges pour la vente de créances dépendant de la faillite de la société philanthropique et d'encouragement au travail constituée entre entre Moyse Léon, Jules Lion, et Célestin Lévy, tous négociants, à la requête de Moyse Léon, syndic de faillite, demeurant 243, rue Saint-Denis. La mise à prix est fixée à 1 000 francs., 13 février 1862; MC/ET/XXX/954
      1862, 24 février Procès-verbal d'adjudication au profit d'Isaac Lévy, négociant, demeurant 243, rue Saint-Denis, pour la somme principale de 1 010 francs.
      De l'image fixe à l'image animée (1820-1910), documents du Minutier central des notaires de Paris relatifs à l'histoire des photographes et de la photographie, par Marc Durand, Paris, Archives nationales, 2013 (sous presse), notice n° 3003 (version dématérialisée de l'instrument de recherche, les notices biographiques et compléments de descriptions d'actes ne se trouvent que sur la version papier de l'ouvrage, voir contexte dans le Plan d’orientation général - Notaires de Paris, guides thématiques du Minutier).
      Saint-Denis (rue); Léon, Moyse; Lion, Jules; Lévy, Célestin; Lévy, Isaac dit Georges
  - Minutes. 1862, 16 mars - 1862, avril, 16 mars 1862 - avril 1862; MC/ET/XXX/955
  - Minutes. 1862, mai, mai 1862; MC/ET/XXX/956
  - Minutes. 1862, juin, juin 1862; MC/ET/XXX/957
  - Minutes. 1862, juillet, juillet 1862; MC/ET/XXX/958
  - Minutes. 1862, août, août 1862; MC/ET/XXX/959
  - Minutes. 1862, septembre - 1862, 15 octobre, septembre 1862 - 15 octobre 1862; MC/ET/XXX/960
  - Minutes. 1862, 16 octobre - 1862, novembre, 16 octobre 1862 - novembre 1862; MC/ET/XXX/961
  - Minutes. 1862, décembre, décembre 1862; MC/ET/XXX/962
  - Minutes. 1863, janvier - 1863, 10 février, janvier 1863 - 10 février 1863; MC/ET/XXX/963
  - Minutes. 1863, 11 février - 1863, mars, 11 février 1863 - mars 1863; MC/ET/XXX/964
  - Minutes. 1863, avril, avril 1863; MC/ET/XXX/965
  - Minutes. 1863, mai - 1863, 14 juin, mai 1863 - 14 juin 1863; MC/ET/XXX/966
  - Minutes. 1863, 15 juin - 1863, juillet, 15 juin 1863 - juillet 1863; MC/ET/XXX/967
  - Minutes. 1863, août - 1863, septembre, août 1863 - septembre 1863; MC/ET/XXX/968
  - Minutes. 1863, octobre - 1863, 19 novembre, octobre 1863 - 19 novembre 1863; MC/ET/XXX/969
    - Création d'une société en nom collectif entre Jean Eugène Robert dit Robert-Houdin, mécanicien, demeurant 2, rue de Louvois et son fils Jean Jacques Émile Robert-Houdin, horloger, demeurant 1, rue de Choiseul, ayant pour objet l'exploitation d'un fonds d'horlogerie, sous la raison sociale, Robert-Houdin fils et Cie, établie pour une durée de 8 ans, au capital de 100 000 francs, siège social situé 1, rue de Choiseul. 1864, 5 avril Dépôt des pièces de publication 1864, 5 avril Transport par Jean Jacques Émile Robert-Houdin sur son père., 18 novembre 1863; MC/ET/XXX/969
      De l'image fixe à l'image animée (1820-1910), documents du Minutier central des notaires de Paris relatifs à l'histoire des photographes et de la photographie, par Marc Durand, Paris, Archives nationales, 2013 (sous presse), notice n° 4342 (version dématérialisée de l'instrument de recherche, les notices biographiques et compléments de descriptions d'actes ne se trouvent que sur la version papier de l'ouvrage, voir contexte dans le Plan d’orientation général - Notaires de Paris, guides thématiques du Minutier).
      Louvois (rue de); Choiseul (rue de); Robert-Houdin, Jean Jacques Émile; Robert, Jean Eugène
    - Transport par Jean Jacques Émile Robert-Houdin, horloger, et Rosalie Éléonie Olga Munier, son épouse, demeurant 1, rue de Choiseul, sur son père, Jean Eugène Robert dit Robert-Houdin, mécanicien, demeurant 2, rue de Louvois, d'une somme de 40 000 francs., 18 novembre 1863; MC/ET/XXX/969